臺灣屏東地方法院小額民事判決
111年度潮小字第54號
原      告  蔡岱芸  
被      告  張月娥  
訴訟代理人  吳旭振  
上列當事人間請求損害賠償事件，本院於民國111年3月17日言詞
辯論終結，判決如下：
    主  文
被告應給付原告新臺幣（下同）42,254元，及自111年2月8日起
至清償日止，按週年利率百分之5計算之利息。
原告其餘之訴駁回。
訴訟費用1,000 元由被告負擔496元，餘由原告負擔。
本判決第一項得假執行。但被告於執行標的物拍定、變賣或物之
交付前，以42,254元為原告預供擔保後，得免為假執行。
    事實及理由要領
一、原告主張於109年5月6日上午10時53分許騎乘車牌號碼000-0
    000號機車（下稱A 車），行經屏東縣○○鄉○○村○○路00號前
    ，適被告無照騎乘車牌號碼000-000號機車，未遵循行車方
    向，駛入來車道，致原告閃煞不及而發生碰撞，原告因而受
    有左下肢撕裂傷、左側肢體多處挫擦傷等傷害，醫療費用已
    由強制險給付，惟原告仍受有機車修理費用25,200元之損害
    ，並請求精神慰撫金6萬元，爰依侵權行為法律關係起訴請
    求，並聲明：被告應給付原告85,200元及自起訴狀繕本送達
    翌日起至清償日止，按週年利率5%計算之利息。被告則以：
    原告亦與有過失，且原告先前表示機車修理費為6千多元等
    語置辯。
二、原告主張之事實，業據其提出診斷證明書、道路交通事故初
    步分析研判表、機車修理單據等件為證，並經本院調取臺灣
    屏東地方檢察署110年度偵字第3554號案件卷宗核閱屬實，
    堪信為真實。被告固以前詞置辯，惟並未提出A車實際上僅
    需6千多元即可修復之證明，本院自難為有利於被告之認定
    。被告另抗辯原告亦與有過失云云，惟查，被告於事故發生
    時沿仙吉路往南騎乘至事故路口時，除未兩段式左轉而逕自
    左轉外，更逆向騎入仙吉路北向外側車道欲至仙吉路40號之
    新園郵局，原告於自己行向之車道內行駛，實難預見有其他
    車輛竟逆向駛入其車道，就系爭事故之發生，難認有何應注
    意、能注意而未注意之過失可言，被告所辯自難採憑。
三、查原告主張因修復A 車支出費用25,200元（含工資5,000元
    與材料20,200元），依行政院所頒固定資產耐用年數表及固
    定資產折舊率表，機械腳踏車之耐用年數為3年，原告騎乘
    之A車為108年10月出廠，依平均法計算其折舊結果，所支出
    之材料費用20,200元經折舊後為17,254元（計算式如附件）
    ，是原告請求之修復費用22,254元為有理由，逾此範圍則不
    應准許。另原告因本件車禍事故受有前揭傷害，受有精神痛
    苦，堪可認定，依民法第195 條第1 項前段規定，原告自得
    請求被告賠償非財產上之損害。本院綜合審酌原告所受精神
    上痛苦之程度、兩造身份、地位、經濟狀況及原告於本件所
    受傷勢、被告過失傷害行為之態樣等一切情狀，認原告請求
    給付精神慰撫金應以20,000元為適當，逾此範圍則屬過高。
    從而，原告依據損害賠償之法律關係，請求被告給付如主文
    所示之金額及利息，為有理由，應予准許，逾此範圍則無理
    由，應予駁回。本件原告勝訴部分係就民事訴訟法第436條
    之8適用小額訴訟程序所為被告敗訴之判決，依同法第436條
    之20規定，應依職權宣告假執行，並依同法第436條之23準
    用第436條第2項，適用同法第392條第2項及第3項規定，依
    職權宣告被告於執行標的物拍定、變賣或物之交付前預供擔
    保，或將請求標的物提存，得免為假執行。又本件訴訟費用
    確定為1,000元，爰依勝敗比例命二造負擔，附此敘明。
中　　華　　民　　國　 111　　年　　3　　月　　29　   日
                潮州簡易庭     法　官　麥元馨
以上正本係照原本作成。
如不服本判決，應於判決送達後20日內，以判決違背法令為理由
，向本院提出上訴狀並表明上訴理由（上訴理由應表明：一、原
判決所違背之法令及其具體內容；二、依訴訟資料可認為原判決
有違背法令之具體事實），如未表明上訴理由者，應於上訴後20
日內向本院提出上訴理由書。如委任律師提起上訴者，應一併繳
納上訴審裁判費。 
中　　華　　民　　國　　111 　年　　3 　　月　　29　　日
                                  書記官　洪雅玲
附件（零件折舊計算）
1.殘價＝取得成本÷( 耐用年數＋1)即20,200元÷(3+1)≒5,050元（
  小數點以下四捨五入）
2.折舊額 ＝(取得成本－殘價)×1/（耐用年數）×（使用年數）即(
  20,200元－5,050元) ×1/3×（0+7/12）≒2,946元（小數點以下
  四捨五入）
3.扣除折舊後價值＝（新品取得成本－折舊額）
　即20,200元－2,946元＝17,254元